



Data scientist spécialisée en Machine Learning

▼ fiona.steiner@gmail.com

% https://fiona-steiner.github.io

Permis B

À propos de moi

Avec des expériences variées, j'ai mené de nombreux projets, de l'analyse à la conception. Dotée d'aptitudes d'analyse, de synthèse et d'organisation, je peux travailler sur tout type de projet Data. Actuellement en Master 2 Statistique et Informatique pour la Science des données, je cherche un stage en tant que **Data Scientist spécialisée en Machine Learning**.

Formations

 Master 2 Statistique et informatique pour la science des données

De septembre 2023 à septembre 2024

Université Lumière Lyon-2 - Campus Porte des Alpes Lyon

- Informatique appliquée
- Méthodes statistiques
- Data Science

Certification Data Analyst

De juillet 2022 à septembre 2022 LePont Lyon

 Master 2 Informatique Avancée et Applications, option Bases de Données Avancées

2012 Aix-Marseille Université, Marseille

Expériences professionnelles

Analyste fonctionnel - Développeuse

De mars 2016 à octobre 2018 Avencod, Nice

CLIENTS : THALÈS ALENIA SPACE - ETHIK MANAGEMENT - CAISSE D'ÉPARGNE CÔTE D'AZUR - UNIVERSITÉ DE NICE - AMADEUS

- Recueil de besoins (Rédaction de spécifications fonctionnelles)
- Modélisation de base de données
- Développements Web / mobile / logiciel

MOE Décisionnel - Testeuse

De février 2013 à décembre 2014 Sopra, Aix-En-Provence CLIENT : PÔLE EMPLOI

- Analyses d'anomalies de production, déclaration d'anomalies
- Développements de correctifs
- Tests Validation des correctifs
- Préparation de la base de données pour la recette puis livraison
- Suivi de production

Ingénieur d'étude

De mars 2012 à septembre 2012 <mark>Scala, Marseille</mark> CLIENTS : PROJET INTERNE MARKETING - MINISTÈRE DU TRAVAIL - ROYAL CANIN

• Conception et réalisation de systèmes décisionnels

- Agglomération lyonnaise
- ☐ Télétravail ou présentiel
- 0623074910

Disponible à partir de mi-mars pour une durée de six mois.

Réseaux sociaux

in @fiona-steiner

afiona-steiner

Compétences

Compétences data

- Langages de programmation: Python (Pandas/Matplotlib/Seaborn), R, SQL
- Outils ETL/Dataviz: Power BI, Tableau
- Gestion de versions : Git

Compétences fonctionnelles

 Recueil du besoin (Rédaction de spécifications fonctionnelles)

Gestion de projet

- Méthodologie Agile/Scrum, Kanban
- Outils: Trello

Environnements technologiques

- Langages de programmation : Python, SQL, JAVA, C# (Kinect)
- Web: Symfony, HTML, CSS, PHP, SQL, Javascript, MySQL
- Gestion de versions : Git, Subversion

Anglais

• Technique

Atouts

- Esprit d'analyse et de synthèse
- Organisée et rigoureuse
- Chaleureuse et empathique

Secteurs d'activité

- Industrie spatiale
- Aide et maintien à l'emploi
- Banque
- Enseignement universitaire
- Pôle Emploi (unification de l'ANPE et des ASSEDIC)
- Alimentation canine

Centres d'intérêt

- Monde canin (Formation d'éleveur canin par le CERFPA - Saint Laurent du Var, France)
- Animation pour enfants (Obtention du BAFA en 2009 Marseille, France)
- Voyages